最高法院刑事判決　　　　　　　　　　　　　　　九十一年度台上字第二一○九號
　　上訴人　台灣高等法院台南分院檢察署檢察官
　　被　告　甲○○
右上訴人因被告違反毒品危害防制條例案件，不服台灣高等法院台南分院中華民國九
十一年二月七日第二審更審判決 (九十一年度上更(一)字第一七號，起訴案號：台灣台
南地方法院檢察署九十年度偵字第四三一號) ，提起上訴，本院判決如左：
    主  文
原判決撤銷，發回台灣高等法院台南分院。
    理  由
本件原判決以公訴意旨略以：被告甲○○基於概括犯意，於民國八十九年十二月七日
二十時許，及同月九日二十三時許，連續二次在台南縣麻豆鎮麻豆國中後方公園，各
賣一包第二級毒品安非他命予謝和益，售價均為新台幣一千元。嗣於八十九年十二月
二十一日十八時五十分許，經警在台南縣麻豆鎮麻豆監理站對面新加坡大樓查獲被告
意圖販賣而持有之安非他命七小包（含袋重五‧二公克）、電子磅秤一具等物，並將
在場之謝和益一併帶回調查，謝和益坦承施用毒品犯行，並供出毒品來源，因認被告
涉有毒品危害防制條例第四條第二項之販賣第二級毒品罪嫌等情。但經審理結果，認
為不能證明被告犯罪，因而維持第一審諭知被告無罪之判決，駁回檢察官在第二審之
上訴，固非無見。
惟查：(一)證據雖已調查而其內容尚未明瞭者，即與未經調查無異，如遽行判決，仍屬
應於審判期日調查之證據而未予調查。原判決以：證人謝和益於審判中經傳拘無著，
故於警訊時之供述是否實在，即無法調查，因認難以其警訊時所供，採為認定被告犯
罪事實之證據（見原判決第二面第末二行）。惟謝和益於警訊時係供稱：「我於八十
九年十二月七日下午二十時，及八十九年十二月九日二十三時，二次都在麻豆國中後
方公園向甲○○購買二級毒品，二次都買新台幣一千元，甲○○給我一小包毒品，我
是打0000000000號行動電話給甲○○，他就叫我到右記地點等候，他就送
貨售給我」（見警卷第五頁背面）；被告亦承認，伊使用0000000000號行
動電話（見警卷第四頁）。而本院前次發回意旨已經指明：和信電訊股份有限公司既
已檢送「0000000000」號行動電話之通聯紀錄，則謝和益有無於八十九年
十二月七日二十時之前，及同月九日二十三時之前，撥上開電話與被告聯絡購買安非
他命事宜，應予查明。又依卷附「0000000000」號行動電話之通聯紀錄，
自八十九年十二月七日下午十五時三十六分起至同日下午二十一時五十五分止，計與
「（○）000000000」號行動電話通聯七次（見第一審卷第三十八頁背面）
；另自八十九年十二月九日下午二十一時五十六分起至同日下午二十二時十分止，亦
與「（○）000000000」號行動電話通聯六次（見第一審卷第四十三頁背面
），此外尚有與其他電話（例如：0000000000、0000000000、
00000000、0000000000、0000000000、000000
0000、00000000等號碼）之多次通聯紀錄。則上開通聯紀錄中，有無謝
和益所使用之電話，原審未予調查，即逕以檢察官所起訴之「時點」無受話紀錄（按
為買賣之「時點」既已見面，自不可能另有通聯紀錄），遽認謝和益之供詞有瑕疵，
不能採為證據（見原判決第三面第四至九行），自嫌率斷。(二)依檢察官起訴之事實，
被告除連續二次販賣安非他命予謝和益外，並「意圖販賣而持有安非他命七小包（含
袋重五‧二公克）」，經警查獲。而「意圖販賣而持有第二級毒品」之行為，於毒品
危害防制條例第五條第二項亦定有處罰明文，則被告被訴意圖販賣而持有安非他命七
小包部分，是否構成犯罪？原審未予調查審認，理由亦未說明，亦有已受請求之事項
未予判決之違法。檢察官上訴意旨執以指摘原判決不當，為有理由，應認仍有撤銷發
回更審之原因。
據上論結，應依刑事訴訟法第三百九十七條、第四百零一條，判決如主文。
中      華      民      國    九十一    年      四      月     十八     日
                              最高法院刑事第十一庭
                                  審判長法官  呂  潮  澤
                                        法官  白  文  漳
                                        法官  陳  世  雄
                                        法官  孫  增  同
                                        法官  林  開  任
      右正本證明與原本無異
                                              書  記  官
中      華      民      國    九十一    年      四      月    二十四    日
